【裁判字號】    95,訴緝,468
【裁判日期】    950919
【裁判案由】    毒品危害防制條例
【裁判全文】
臺灣臺中地方法院刑事判決             95年度訴緝字第468號
公  訴  人  臺灣臺中地方法院檢察署檢察官
被      告  甲○○
                    7之2號
上列被告因違反毒品危害防制條例案件，經檢察官提起公訴（九
十四年度毒偵字第四六九○號），被告於本院準備程序就被訴事
實為有罪之陳述，經本院合議庭裁定改行簡式審判程序，判決如
下：
    主    文
甲○○連續施用第一級毒品，累犯，處有期徒刑拾壹月，扣案之
海洛因壹包（淨重零點零壹公克、空包裝重零點貳捌公克），沒
收銷燬之。又連續施用第二級毒品，累犯，處有期徒刑伍月，扣
案之甲基安非他命壹包（含袋毛重零點公克），沒收銷燬之；
扣案之玻璃球吸食器壹組，沒收。應執行有期徒刑壹年貳月，扣
案之海洛因壹包（淨重零點零壹公克、空包裝重零點貳捌公克）
、甲基安非他命壹包（含袋毛重零點公克），沒收銷燬之；扣
案之玻璃球吸食器壹組，沒收。
    犯罪事實
一、甲○○前於民國八十四、八十五年間因犯竊盜罪及違反肅清
    煙毒條例等案件，分別經本院、臺灣桃園地方法院及臺灣高
    等法院判處有期徒刑五月、四月、三年一月、二年確定，復
    經臺灣高等法院裁定應執行有期徒刑五年六月確定，經送監
    執行，於八十七年十月二十七日縮短刑期假釋付保護管束，
    並於九十年八月二十八日保護管束期滿未經撤銷假釋，刑期
    視為已執行完畢。又於九十四年間因施用毒品案件，經本院
    裁定令入勒戒處所施以觀察、勒戒後，認無繼續施用傾向，
    而於九十四年五月四日觀察、勒戒完畢釋放。詎甲○○仍不
    知悔悟，基於施用第一級毒品海洛因之概括犯意，自九十四
    年五月二十日某時起至同年六月二日十一時五十五分前某時
    止，在臺中縣東勢鎮下新里大甲溪八分魚池旁工寮前，以將
    海洛因摻於香煙內點火後吸其煙氣之方式，連續施用第一級
    毒品海洛因多次，平均每七至十天施用一次。另基於施用第
    二級毒品甲基安非他命之概括犯意，自九十四年五月二十日
    某時起至同年六月二日十一時五十五分前某時止，在前開臺
    中縣東勢鎮下新里大甲溪八分魚池旁工寮前，以將甲基安非
    他命置於玻璃球吸食器內點火燒烤後吸其煙氣方式，連續施
    用第二級毒品甲基安非他命多次，平均七至十天施用一次。
    嗣經警於九十四年六月二日十一時五十五分許，在臺中縣東
    勢鎮下新里大甲溪八分魚池旁工寮前查獲，並扣得海洛因一
    包（淨重○‧○一公克、空包裝重○‧二八公克）、甲基安
    非他命一包（含袋毛重○‧三公克）及及甲○○所有供其施
    用甲基安非他命所用之玻璃球吸食器一組。
二、案經臺中縣警察局東勢分局報請臺灣臺中地方法院檢察署檢
    察官偵查起訴。
    理    由
一、訊據被告甲○○對於前揭犯罪事實均坦承不諱，且被告為警
    查獲後所採集之尿液，經以氣相層析質譜儀（即ＧＣ／ＭＳ
    ）方法檢驗結果，分別呈第一級毒品海洛因及第二級毒品甲
    基安非他命陽性反應等情，此有詮昕科技股份有限公司濫用
    藥物尿液檢驗報告一份附卷足憑，復有扣案之海洛因一包（
    淨重○‧○一公克、空包裝重○‧二八公克）、甲基安非他
    命一包（含袋毛重○‧三公克）及被告所有供其施用甲基安
    非他命所用之玻璃球吸食器一組可資佐證。且扣案之前開一
    包白粉狀物品業經法務部調查局以化學呈色法及氣相層析質
    譜儀分析法鑑定確係第一級毒品海洛因，有該局九十四年八
    月十五日調科壹字第一二○○一六二九二號鑑定通知書一紙
    在卷可稽。查被告曾於九十四年間因施用毒品案件，經本院
    裁定令入勒戒處所施以觀察、勒戒，於九十四年五月四日觀
    察、勒戒完畢釋放，此有臺灣高等法院被告前案紀錄表及臺
    灣臺中地方法院檢察署刑案資料查註紀錄表各一份在卷可參
    ，其於觀察、勒戒完畢後五年內再犯本件施用第一、二級毒
    品罪，依毒品危害防制條例第二十三條第二項之規定，即應
    依法追訴。被告自白核與事實相符，事證明確，其犯行洵堪
    認定。
二、核被告所為，係犯毒品危害防制條例第十條第一項之施用第
    一級毒品罪及同條第二項之施用第二級毒品罪。被告為供施
    用而持有第一、二級毒品，其持有第一、二級毒品之低度行
    為，已分別為施用第一、二級毒品之高度行為所吸收，均不
    另論罪。被告先後多次施用甲基安非他命犯行，時間緊接，
    犯罪構成要件相同，顯係基於概括犯意為之，應依刑法第五
    十六條連續犯之規定就其連續施用第二級毒品部分，論以一
    罪，並加重其刑（被告行為後，刑法第五十六條連續犯之規
    定，業於九十四年二月二日修正公布刪除，並於九十五年七
    月一日施行，則被告之犯行，因行為後新法業已刪除連續犯
    之規定，此刪除雖非犯罪構成要件之變更，但顯已影響行為
    人刑罰之法律效果，自屬法律有變更，依新法第二條第一項
    規定，比較新、舊法結果，仍應適用較有利於被告之行為時
    法律即舊法論以連續犯，最高法院九十五年第八次刑事庭會
    議決議參照）。且查，被告前因犯竊盜罪及違反肅清煙毒條
    例等案件，分別經本院、臺灣桃園地方法院及臺灣高等法院
    判處有期徒刑五月、四月、三年一月、二年確定，復經臺灣
    高等法院裁定應執行有期徒刑五年六月確定，送監執行，於
    八十七年十月二十七日縮短刑期假釋付保護管束，並於九十
    年八月二十八日保護管束期滿未經撤銷假釋，刑期視為已執
    行完畢，此有臺灣高等法院被告前案紀錄表及臺灣臺中地方
    法院檢察署刑案資料查註紀錄表各一份在卷可憑，其於五年
    以內再犯本件有期徒刑以上之罪，不論依修正前之刑法第四
    十七條，或修正後第四十七條第一項之規定，均構成累犯，
    對被告而言並無有利或不利之情形，自不生新舊法比較之問
    題，應逕依修正前之刑法第四十七條，論以累犯，並各加重
    其刑，並均遞加重之。爰審酌被告前因施用毒品犯行曾經觀
    察、勒戒，惟無視於毒品對於自身健康之戕害及國家對於杜
    絕毒品犯罪之禁令，且甫於前案觀察、勒戒完畢後未滿一個
    月即再犯本件施用第一、二級毒品之犯行，惟其施用期間僅
    十幾天，及其事後坦承犯行，再本於施用毒品犯罪之人，亦
    為「病人」之考量等一切情狀，分別量處如主文所示之刑，
    又被告行為後，刑法第五十一條業於九十四年二月二日修正
    公布，並於九十五年七月一日施行，修正前刑法第五十一條
    規定：「數罪併罰，分別宣告其罪之刑，依左列各款定其應
    執行者：」其中第五款規定：「宣告多數有期徒刑者，於各
    刑中之最長期以上，各刑合併之刑期以下，定其刑期。但不
    得逾二十年。」，修正後刑法第五十一條第五款規定：「宣
    告多數有期徒刑者，於各刑中之最長期以上，各刑合併之刑
    期以下，定其刑期。但不得逾三十年。」，比較結果，修正
    後刑法並非較有利於行為人，依刑法第二條第一項前段之規
    定，仍應依修正前刑法，定其應執行之刑。扣案之白粉一包
    經送鑑定結果，確係第一級毒品海洛因，有前開鑑定通知書
    一份在卷足憑，扣案之甲基安非他命一包，確為第二級毒品
    甲基安非他命無誤，亦據被告供陳明確，分別為毒品危害防
    制條例第二條第二項第一款、第二款所指之第一級、第二級
    毒品，爰依同條例第十八條第一項前段規定，不問屬於犯人
    與否，均宣告沒收銷燬之。扣案之玻璃球吸食器一組，為被
    告所有，供其施用甲基安非他命所用之物，業據被告供明在
    卷，爰依刑法第三十八條第一項第二款之規定宣告沒收之。
據上論斷，應依刑事訴訟法第二百七十三條之一第一項、第二百
九十九條第一項前段，毒品危害防制條例第十條第一項、第二項
、第十八條第一項前段，刑法第二條第一項前段、第十一條、修
正前刑法第五十六條、第四十七條、第五十一條第五款、刑法第
三十八條第一項第二款，判決如主文。
中    華    民    國    95    年     9    月    19    日
                  刑事第六庭    法  官  戴博誠
上正本證明與原本無異。
如不服本判決，應於送達後十日內向本院提出上訴狀（須附繕本
），上訴於臺灣高等法院臺中分院。
                                書記官  鄭淑英
中    華    民    國    95    年     9    月    19    日
【附錄論罪科刑法條】
毒品危害防制條例第十條：
施用第一級毒品者，處六月以上五年以下有期徒刑。
施用第二級毒品者，處三年以下有期徒刑。


司法院資訊處製作；財團法人民間司法改革基金會備份。
